# 买固定资产放应付账款还是其他应付款？

提问人：中年男人 123 时间：2018-01-15 08:52:29
买固定资产放应付账款还是其他应付款？规模小的企业无所谓，规模大的企业要立个规矩，不然往来会很乱

回答人：chenyiwei
建议作为其他应付款。新准则下《企业会计准则——应用指南》的附录《会计科目和主要账务处理》中“2202 应付账款”科目的使用说明明确规定：“本科目核算企业因购买材料、商品和接受劳务等经营活动应支付的款项”。